【裁判字號】    89,台上,2601
【裁判日期】    890511
【裁判案由】    違反槍砲彈藥刀械管制條例
【裁判全文】
最高法院刑事判決                              八十九年度台上字第二六○一號
    上訴人  台灣高等法院檢察署檢察官
    被  告  甲○○
右上訴人因被告違反槍砲彈藥刀械管制條例案件，不服台灣高等法院中華民國八十七
年一月六日第二審判決（八十六年度上易字第八六五二號，起訴案號：台灣板橋地方
法院檢察署八十六年度偵字第一二六○六號），提起上訴，本院判決如左：
    主  文
上訴駁回。
    理  由
按最重本刑為三年以下有期徒刑之罪之案件，經第二審判決者，不得上訴於第三審法
院，刑事訴訟法第三百七十六條第一款定有明文。本件上訴人因違反槍砲彈藥刀械管
制條例案件，原審在民國八十六年十一月二十四日槍砲彈藥刀械管制條例修正後之八
十七年一月六日判決，依刑法第二條第一項但書適用修正前該條例第十條第三項及第
十一條第三項論處罪刑。查各該罪之法定刑俱為三年以下有期徒刑，核屬刑事訴訟法
第三百七十六條第一款所列案件，依首開說明，既經第二審判決，自不得上訴於第三
審法院，檢察官對之提起上訴，顯為法所不許，應從程序上予以駁回。檢察官上訴意
旨略稱：修正後槍砲彈藥刀械管制條例第十一條第四項（之罪）之法定本刑為一年以
上七年以下有期徒刑，屬得上訴第三審之案件，依程序從新原則，本件自屬得上訴第
三審云云。惟查刑事審判上所謂「程序從新」，係指裁判前與裁判時之程序法規定有
變更者、應適用新法而言（刑事訴訟法施行法第二條參考），此與實體刑法（刑罰法
律）之變更應依「從新從輕」原則適用法律者（刑法第二條第一項參考），並不相同
。原判決既認定被告甲○○於八十六年二至六月犯本件之罪，應依刑法第二條第一項
但書規定，適用修正前槍砲彈藥刀械管制條例第十條第三項及第十一條第三項論科，
該二罪之法定刑均為三年以下有期徒刑，而被告行為時及原審裁判時規範本件得否上
訴於第三審之程序法，俱為八十四年十月二十日修正公布之現行刑事訴訟法第三百七
十六條，迄未變更，自無新舊程序法比較適用之問題存在，上訴意旨以原判決所適用
之修正前上開條例第十條第三項，於原審判決時已修正為第十一條第四項，其法定刑
提高為一年以上七年以下有期徒刑（非屬刑事訴訟法第三百七十六條第一款之案件）
，而主張本件得上訴第三審，依上揭說明，洵屬誤解。又本件上訴既非合法，台灣板
橋地方法院檢察署於八十八年九月十六日以板檢金知八八偵字第五一七九號函，就被
告涉犯另件違反槍砲彈藥刀械管制條例案件移請併辦，本院自無從辦理，應予退回，
併予敘明。
據上論結，應依刑事訴訟法第三百九十五條前段，判決如主文。
中      華      民      國    八十九    年      五      月     十一     日
                              最高法院刑事第十庭
                                  審判長法官  曾  有  田
                                        法官  陳  宗  鎮
                                        法官  劉  介  民
                                        法官  魏  新  和
                                        法官  孫  增  同
      右正本證明與原本無異
                                              書  記  官
中      華      民      國    八十九    年      五      月     十六     日
                                                                      Ａ


司法院資訊處製作；財團法人民間司法改革基金會備份。
